臺灣雲林地方法院刑事判決
110年度易字第520號
公  訴  人  臺灣雲林地方檢察署檢察官
被      告  陳建彰



上列被告因妨害自由案件，經檢察官提起公訴（110年度偵字第4
050號），被告於準備程序中就被訴事實為有罪之陳述，經告知
簡式審判程序之旨，並聽取當事人之意見後，本院裁定改依簡式
審判程序審理，茲判決如下：
    主    文
乙○○犯如附表所示之罪，各處如附表「罪名及宣告刑」欄所示之
刑。應執行拘役壹佰壹拾日，如易科罰金，以新臺幣壹仟元折算
壹日。
扣案之行動電話壹支（含門號○○○○○○○○○○號晶片卡壹
張）沒收。 
    事    實
一、乙○○與代號BL000-A110038號女子（真實姓名年籍詳卷，下
    稱甲女）曾係親密友人，乙○○分別竟基於恐嚇危害安全之犯
    意，於如附表編號1至3所示之時間，在不詳地點，使用扣案
    OPPO廠牌行動電話連結網際網路，以通訊軟體LINE傳送如附
    表編號1至3所示之訊息內容予甲女，以此加害生命、身體、
    名譽之言語恫嚇甲女，致甲女觀看後，心生畏懼，致生危害
    於安全。
二、案經甲女訴由雲林縣警察局臺西分局報告臺灣雲林地方檢察
    署檢察官偵查起訴。
    理    由
壹、程序部分：
    本案被告乙○○所犯係死刑、無期徒刑、最輕本刑為3年以上
    有期徒刑或高等法院管轄第一審之案件以外之罪，其於準備
    程序中就被訴事實為有罪之陳述，經告知簡式審判程序之旨
    ，並聽取其與公訴人之意見後，依刑事訴訟法第273條之1規
    定，經裁定由法官進行簡式審判程序審理；且依刑事訴訟法
    第273條之2及第159條第2項之規定，不適用傳聞法則有關限
    制證據能力之相關規定，合先敘明。
貳、實體部分：
一、認定犯罪事實所憑之證據及理由：
　　上開犯罪事實，業據被告於警詢、偵訊、本院審理時均坦承
    不諱，核與證人甲女於警詢、偵訊時證述相符，並有對話擷
    圖1份、代號與真實姓名對照表1份、雲林縣警察局臺西分局
    扣押筆錄暨扣案物品目錄表在卷可稽(見密他卷第2頁、第41
    頁至第45頁、第47頁至第73頁、密偵卷第3頁至第7頁)，足
    認被告自白與事實相符。是本案事證明確，被告犯行應堪認
    定，均應依法論科。
二、論罪科刑之理由：
  ㈠核被告所為，均係犯刑法第305條之恐嚇危害安全罪。被告就
    附表所示各編號中傳送數訊息之行為，係出於同一恐嚇犯意
    ，於時間、空間密接之情況下實施，侵害同一法益，各行為
    間獨立性極為薄弱，依一般社會健全觀念，在時間差距上，
    難以強行分開，在刑法評價上，以視為數個舉動之接續施行
    ，合為包括之一行為予以評價，較為合理，應論以接續犯之
    一罪。被告就上開3罪，時間明顯可分，犯意各別，行為互
    殊，應予分論併罰。
  ㈡被告前因妨害性自主案件，經法院判處有期徒刑4年6月確定
    ，於104年3月26日縮短刑期假釋出監，於104年12月22日保
    護管束期滿未經撤銷假釋視為執行完畢等情，有臺灣高等法
    院被告前案紀錄表在卷可稽，是被告於有期徒刑執行完畢後
    ，5年內故意再犯附表編號1、2所示有期徒刑以上之2罪，均
    為累犯。本院審酌被告受前案有期徒刑執行完畢，理應生警
    惕作用，期待其返回社會後能因此自我控管，詎其未生警惕
    ，於前開案件執行完畢再為本案恐嚇犯行，足見前開案件有
    期徒刑執行之成效不彰，其對刑罰之反應力顯然薄弱，惡性
    非輕，因認有加重其刑之必要，爰依刑法第47條第1項規定
    ，就附表編號1、2部分加重其刑。
  ㈢爰以行為人之責任為基礎，審酌被告因感情糾紛，竟不思理
    性、和平處理問題，擅以如附表所示訊息內容恐嚇告訴人，
    使告訴人心生畏懼，身心受有一定程度之危害，顯見其自我
    衝動控制能力不足，並欠缺尊重他人權利之意識，又未與告
    訴人達成和解或賠償損害，實屬不該；惟念及被告犯後坦承
    犯行，另考量被告自陳高職畢業之智識程度、於本院審理時
    陳述之家庭生活及經濟狀況（見本院卷第36頁），及衡酌被
    告之犯罪動機、目的、手段、所生危害，暨告訴人之意見（
    見本院卷第31頁、第36頁、第39頁、第41頁）等一切情狀，
    分別量處如主文所示之刑，並諭知易科罰金之折算標準，再
    定應執行之刑及諭知易科罰金之折算標準。
三、沒收：
　　扣案之OPPO廠牌行動電話1支（含門號0000000000號晶片卡1
    張），係被告所有，且供被告犯本案所用，業據被告供承在
    卷（見本院卷第29頁），爰依刑法第38條第2項前段規定，
    宣告沒收。
據上論斷，依刑事訴訟法第273條之1第1項、第299條第1項前段
，刑法第305條、第47條第1項、第41條第1項前段、第51條第6款
、第38條第2項前段，刑法施行法第1條之1第1項，判決如主文。
本案經檢察官甲○○提起公訴，檢察官林豐正到庭執行職務。
中　　華　　民　　國　　110 　年　　10　　月　　29　　日
                  刑事第二庭  法  官  簡鈺昕
以上正本證明與原本無異。 　　　　　　　　　
如不服本判決應於收受判決後20日內向本院提出上訴書狀，並應
敘述具體理由；其未敘述上訴理由者，應於上訴期間屆滿後20日
內向本院補提理由書（均須按他造當事人之人數附繕本）。「切
勿逕送上級法院」。
                              書記官  林芳宜
中　　華　　民　　國　　110 　年　　10　　月　　29　　日
附錄本案論罪科刑法條全文：
中華民國刑法第305條
以加害生命、身體、自由、名譽、財產之事恐嚇他人，致生危害
於安全者，處2年以下有期徒刑、拘役或9千元以下罰金。
附表：
編號 時間 訊息內容 罪名及宣告刑 1 109年7月13日前不久某日3時3分許起（截圖時間為109年7月13日） 「我已經把你檔案傳送到雲端了」、「我不管那麼多我一定讓你紅」、「你那麼喜歡幹我一定讓你幹的爽」、「說不定可以預約你」、「我一定讓你很爽爽到六輕都認識你」。 乙○○犯恐嚇危害安全罪，累犯，處拘役伍拾日，如易科罰金，以新臺幣壹仟元折算壹日。 2 109年7月26日前不久某日21時32分許起（截圖時間為109年7月26日） 「一起死」、「我不怕的」、「說了，一起死啊。」等文字及「一定讓你付出代價的」狗圖案貼圖。 乙○○犯恐嚇危害安全罪，累犯，處拘役肆拾伍日，如易科罰金，以新臺幣壹仟元折算壹日。 3 110年3月30日前不久某日14時32分許起（截圖時間為110年3月30日） 「我等等會發影音檔給他」、「一起死就一起死沒什麼」、「反正我下班會過去你那裡你不要再廢話了」、「我說過我會找你一起死」、「反正你就是屬（死）啦」。 乙○○犯恐嚇危害安全罪，處拘役肆拾日，如易科罰金，以新臺幣壹仟元折算壹日。